臺灣宜蘭地方法院刑事判決
                                      109年度易字第636號
公  訴  人  臺灣宜蘭地方檢察署檢察官
被      告  簡素美


上列被告因竊盜案件，經檢察官提起公訴（109年度偵字第6944
號），本院判決如下：
    主  文
簡素美犯竊盜罪，處罰金新臺幣壹萬元，如易服勞役，以新臺幣
壹仟元折算壹日。未扣案之犯罪所得不鏽鋼鍋壹具沒收，於全部
或一部不能沒收或不宜執行沒收時，追徵其價額。
    犯罪事實
一、簡素美意圖為自己不法之所有，基於竊盜之犯意，於民國10
    9年10月19日6時47分許，騎乘腳踏車行經林鈞福位於宜蘭縣
    ○○市○○○路000號住處前車庫，趁林鈞福疏未注意之際，竊取
    其所有之不鏽鋼鍋1具得逞。嗣經警調閱監視錄影畫面，始
    循線查悉上情。
二、案經宜蘭縣政府警察局宜蘭分局報告臺灣宜蘭地方檢察署檢
    察官偵查起訴。
    理  由
一、證據能力部分：
　　按被告以外之人於審判外之言詞或書面陳述，除法律有規定
    者外，不得作為證據，刑事訴訟法第159條第1項固定有明文
    。惟按當事人、代理人或辯護人於法院調查證據時，知有第
    159條第1項不得為證據之情形，而未於言詞辯論終結前聲明
    異議者，視為有前項之同意，同法第159條之5第2項亦定有
    明文。本件當事人對於本判決下列所引用之供述證據之證據
    能力，於本院審理時均表示無意見而不予爭執，迄至言詞辯
    論終結前亦未再聲明異議，本院審酌上開證據資料製作時之
    情況，尚無違法不當及證明力明顯過低之瑕疵之情形，爰依
    前開規定，認均具有證據能力。又本院下列所引用之非供述
    證據之證據能力部分，並無證據證明係公務員違背法定程序
    所取得，依刑事訴訟法第158條之4規定之反面解釋，應認均
    有證據能力。
二、訊據被告簡素美固坦承有於前開時、地拿取被害人林鈞福所
    有之不鏽鋼鍋1具後離去等情，惟矢口否認有何竊盜之犯意
    ，辯稱：我以為那是別人不要的，我是撿回收云云。經查：
（一）被告於109年10月19日6時47分許，騎乘腳踏車至宜蘭縣○○
      市○○○路000號前車庫，取走被害人林鈞福所有放置該處之
      不鏽鋼鍋1具之事實，為被告所不爭執，並經被害人即證
      人林鈞福於警詢、偵查中證述明確（警卷第4-6頁、本院
      卷第65-67頁)，復有監視器翻拍照片9張在卷可資佐證(見
      警卷第7-11頁），是此部分事實首堪認定。
（二）被告雖辯稱：我以為那鍋具是別人不要的云云。然查，被
      害人所有之鍋具係放置上址住宅前車庫，該處並非雜亂無
      章、任意堆置廢棄物之處所，亦有現場照片9張在卷可參
      且，顯見前開鍋具在客觀上非他人棄置之物品，又被告依
      其社會生活經驗，對於未經所有權人之同意而擅自拿取他
      人物品可構成竊盜乙事當無不知之理，仍擅自取走前開鍋
      具，其主觀上自有竊盜之故意甚明，其前開所辯，顯係事
      後卸責之詞，不足採信。
（三）綜上，本案事證明確，被告竊盜犯行，堪以認定，應予依
      法論科。
三、核被告所為，係犯刑法第320 條第1 項之竊盜罪。爰審酌被
    告為貪圖小利，不思以合法正當途徑取得其所需，恣意竊取
    他人財物，犯後對於客觀犯行並不爭執，然矢口否認有何竊
    盜犯意，且其亦未與被害人達成和解並賠償損失，兼衡被告
    之犯罪動機、手段、所竊財物之價值及素行，及被告自陳其
    從事資源回收、離婚、獨居、家庭經濟狀況勉持，及小學肄
    業且不識字之智識程度等一切情狀，量處如主文所示之刑，
    並諭知易服勞役之折算標準。
四、又本件被告所竊得之不鏽鋼鍋壹具，雖未扣案，然為被告犯
    罪之所得，業據被告供承在案，且未返還被害人，爰依刑法
    第38條之1第1項前段規定宣告沒收，並依同條第3項規定，
    諭知如全部或一部不能沒收或不宜執行沒收時，追徵其價額
    。
據上論斷，應依刑事訴訟法第299條第1項前段、刑法第320條第1
項、第42條第3項前段、第38條之1第1項前段、第3項，刑法施行
法第1條之1第1項，判決如主文。
本案經檢察官薛植和提起公訴，檢察官林禹宏到庭執行職務。
中　　華　　民　　國　　110 　年　 12　　月　　22 　　日
                  刑事第四庭  法  官 楊心希
以上正本證明與原本無異。
如不服本判決應於收受送達後二十日內向本院提出上訴書狀，並
應敘述具體理由；其未敘述上訴理由者，應於上訴期間屆滿後二
十日內向本院補提理由書(均須按他造當事人之人數附繕本)「切
勿逕送上級法院」。
                              書記官  邱淑秋
中　　華　　民　　國　　110 　年　　12　　月　　22　　日
附錄本案論罪科刑法條：
中華民國刑法第320條
意圖為自己或第三人不法之所有，而竊取他人之動產者，為竊盜
罪，處5年以下有期徒刑、拘役或50萬元以下罰金。